臺灣臺中地方法院刑事判決　　　　 96年度中交簡上字第876號
上　訴　人
即　被　告　甲○○
上列上訴人因公共危險案件，不服本院臺中簡易庭96年度中交簡
字第2298號中華民國96年8月23日第一審簡易判決（聲請簡易判
決處刑案號：96年度速偵字第3691號），提起上訴，本院管轄第
二審之合議庭判決如下：
    主    文
上訴駁回。
    犯罪事實及理由
一、本案經本院合議庭審理結果，認第一審簡易判決認事用法及
    量刑均無不當，應予維持，並引用第一審判決書記載之犯罪
    事實、證據及理由（如附件）。
二、被告上訴意旨略以：被告於喜宴上僅飲酒2、3杯，之後駕車
    發生車禍係對方不依規定行駛，非被告之錯，肇事責任應屬
    對方，不可加諸被告身上，且被告為九二一地震受災戶，房
    屋全倒，生活清苦，本次車禍又全身多處受傷，目前正療養
    中，其情悲慘，爰提起上訴，請改判較輕之刑或給予緩刑等
    語。經查：
(一)按刑法第185條之3服用酒類不能安全駕駛而駕駛之公共危險
    罪，其立法目的乃在藉抽象危險犯之構成要件，以嚇阻酒後
    駕車危害道路交通安全，故其構成要件係以「抽象危險犯」
    為前提，不以發生具體危險為必要，同時參考德國、美國之
    認定標準，對於酒精濃度呼氣已達每公升0.25毫克或血液濃
    度達0.11%以上，肇事率為一般正常人之10倍，認已達「不
    能安全駕駛」之標準，此有法務部於88年5月10 日邀集交通
    部、行政院衛生署、內政部警政署、中央警察大學等單位相
    關人員召開之研商訂定刑法第185條之3服用毒品、麻醉藥品
    、酒類或其他相類之物，不能安全駕駛交通工具之認定標準
    會議結論可參。查本案被告於上開時地為執勤員警對其實施
    呼氣後酒精濃度測試，測得其酒精濃度為每公升0.89毫克，
    有酒精測定紀錄表1紙附卷可稽（見警卷第14頁），依前揭
    說明，足認被告當時已因體內酒精作用而有反應較慢、感覺
    減低、影響駕駛之現象，是被告於酒後猶然駕車，已構成前
    開公共危險罪，與其事後是否發生本件車禍或肇事責任歸屬
    無關。
(二)、次按關於刑之量定，係實體法上賦予法院得為自由裁量之事
    項，苟已斟酌刑法第57條各款所列情狀，而未逾越法定刑度
    ，或濫用其權限，即不得任意指摘為違法，最高法院72年度
    臺上字第6696號、75年度臺上字第7033號判例、95年度臺上
    字第7315號、第7364號判決均可參照。且在同一犯罪事實與
    情節，如別無其他加重或減輕之原因，下級審法院量定之刑
    ，亦無過重或失輕之不當情形，則上級審法院對下級審法院
    之職權行使，原則上應予尊重，最高法院85年度臺上字第24
    46號判決意旨亦足參照。查被告所犯之刑法第185條之3之公
    共危險罪，其法定刑為「1年以下有期徒刑、拘役或3萬元以
    下罰金」，而原審已依刑事訴訟法第454條第2項詳細記載認
    定之犯罪事實、證據及應適用之法條，顯已審酌被告之公共
    危險犯行，對其他用路人所造成之危險及損害，而為量刑。
    被告雖以上述理由認原審量刑過重，惟刑法第57條所定之科
    刑輕重標準，應就個別行為人之個別情形予以考量，而非有
    一定之標準。本案被告為警所測得之呼氣酒精濃度高達每公
    升0.89毫克，又係因肇事被查獲，且被告前曾因公共危險案
    件，經法院判處有期徒刑4月確定，甫於93年1年12日易科罰
    金執行完畢，有臺灣高等法院被告前案紀錄表附卷可稽，被
    告於本件犯行中為累犯，則原審依被告之個別情況，依其職
    權行使，於法定刑度內量處被告上開刑期，並諭知得易科罰
    金之折算標準，難謂原審有何量違法失當之處。
(三)從而，本件原審審酌被告各種情狀，而諭知有期徒刑6月，
    如易科罰金，以新臺幣1千元折算1日，實無不當。被告以原
    審量刑過重為由而提起上訴，請求本院予以撤銷改判並為緩
    刑宣告，其上訴自無理由，應予駁回。
據上論斷，應依刑事訴訟法第455條之1第1項、第3項、第368條
，判決如主文。
本案經檢察官乙○○到庭執行職務。
中　　華　　民　　國　　96　　年　　10　　月　　23　　日
                  刑事第十五庭  審判長法  官  王國棟
                                      法  官  蔡美華
                                      法  官  柯雅惠
上正本證明與原本無異。
不得上訴。
                                      書記官  鍾小屏
中　　華　　民　　國　　96　　年　　10　　月　　23　　日
附錄本判決論罪科刑法條：
中華民國刑法第185條之3：
服用毒品、麻醉藥品、酒類或其他相類之物，不能安全駕駛動力
交通工具而駕駛者，處一年以下有期徒刑、拘役或三萬元以下罰
金。
